【裁判字號】    99,交抗,454
【裁判日期】    991014
【裁判案由】    聲明異議
【裁判全文】
臺灣高等法院高雄分院刑事裁定         99年度交抗字第454號
抗  告  人
即受處分人  佳敏企業有限公司
代  表  人  甲○○
上列抗告人因違反道路交通管理處罰條例聲明異議案件，不服臺
灣高雄地方法院中華民國99年6 月23日裁定（99年度交聲字第13
98、1399號），提起抗告，本院裁定如下：
    主  文
原裁定撤銷，發回臺灣高雄地方法院。
    理  由
一、抗告意旨略以：查當事人為佳敏企業有限公司，代表人為甲
    ○○，異議狀上第一張有寫佳敏企業有限公司- 董事長甲○
    ○，而最後署名雖遺漏佳敏企業有限公司，僅寫甲○○。但
    法院並未通知補正，爰依法提出補正並提起抗告，請求撤銷
    原裁定云云。
二、原審以：(一)原處分意旨略以：受處分人佳敏企業有限公司所
    有之車牌號碼ZR-1605 號自用小貨車，分別於民國99年2 月
    1 日上午8 時42分許、同年3 月12日上午8 時2 分許，在高
    雄市○○區○○路299 號，為警依法舉發「在設有禁止停車
    標線之處所停車」之違規，故均依道路交通管理處罰條例第
    56條第1 項第4 款之規定，裁處受處分人罰鍰各新臺幣（下
    同）900 元整等語。(二)聲明異議意旨詳如附件。(三)按受處分
    人不服道路交通管理處罰條例第8 條主管機關所為之處罰者
    ，固得依同條例第87條第1 項規定，於收到裁決書之翌日起
    20日內，向管轄地方法院聲明異議，惟於訴訟上得為聲明異
    議之主體者，乃限於該條例第8 條之主管機關所處罰之受處
    分人，如非受處分人聲明異議者，其異議為當事人不適格。
    (四)經查，本案裁決之受處分人為佳敏企業有限公司，並非本
    案之異議人甲○○，此有上開裁決書在卷可稽，故異議人甲
    ○○對於本案並無聲明異議之權能，依前揭說明，仍應以受
    處分人佳敏企業有限公司名義聲明異議，始為適法，本件異
    議人甲○○聲明異議為當事人不適格，且無從補正，因而
    駁回異議人甲○○異議之聲明。
三、本院按「原審法院認為抗告不合法律上之程式或法律上不應
    准許，或其抗告權已經喪失者，應以裁定駁回之。但其不合
    法律上之程式可補正者，應定期間先命補正。」，刑事訴訟
    法第408 條第1 項定有明文。查本件異議人即受處分人聲明
    異議，雖記載聲明異議人為「甲○○」，但於聲明異議狀「
    稱謂」及「姓名或名稱」欄之右方則並記載：「佳敏企業有
    限公司- 董事長甲○○」，則依照聲明異議狀之記載，雖無
    從認定聲明異議人究竟係「佳敏企業有限公司」或「甲○○
    」，惟本院認應從有利於當事人之認定，即認為聲明異議在
    形式合法。至於該聲明異議狀最後面關於具狀人及撰狀人之
    署名，雖僅由「甲○○」簽名而未列「佳敏企業有限公司」
    為異議人，惟此不合法律上之程式為可補正事項，應定期間
    先命補正。原審未察，遽認本件聲明異議人為「甲○○」係
    當事人不適格，且不得補正，逕行駁回，尚有未洽。異議人
    抗告，指摘原裁定不當，應認為有理由，自應由本院將原裁
    定撤銷，發回原審法院，另為適當之處理。
據上論結，應依道路交通案件處理辦法第26條，刑事訴訟法第41
3 條前段，裁定如主文。
中    華    民    國    99    年    10     月    14    日
                刑事第五庭    審判長法  官  曾永宗
                                    法  官  鍾宗霖
                                    法  官  任森銓
以上正本證明與原本無異。
不得再抗告。
中    華    民    國    99    年    10    月    14    日
                                    書記官  呂素珍

司法院資訊處製作；財團法人民間司法改革基金會備份。
